---
title: "IE groupe 1"
output:
  pdf_document: default
  html_notebook: default
---

```{r}
library(tidyverse)
pairs(iris, col = iris$Species)
levels(iris$Species)
```

**Question 1 :** Peut-on utiliser la méthode de régression logistique vue la semaine dernière pour prédire la sous-espèce à partir d'autre(s) variable(s) ? Quelle limitation ? (1 point)



Sur les données iris on limite aux deux sous-espèces "versicolor" et "virginica" 
et à la variable `Petal.Length`
```{r}
rm(list = ls())
data(iris)
don <- iris %>% filter(Species %in% c("versicolor","virginica")) %>% 
  select(Petal.Length, Species)
head(don)
```

On crée deux variables $X$ et $Y$ comme suit : 
```{r}
X <- don$Petal.Length
Y <- ifelse(don$Species == "versicolor",1,0)
don2 <- cbind.data.frame(X,Y)
ggplot(don2, aes(x = X, y = Y)) + 
  geom_point() + 
  geom_jitter(width = 0.05, height = 0) +
  geom_smooth(method = "glm", method.args = list(family = "binomial"))
```

**Question 2 :** Comment évolue la probabilite $P(Y = 1|X = x)$  en fonction de $x$ ? (1 point)

On lance la commande 
```{r}
model <- glm(Y ~ X, family = "binomial")
model
summary(model)
```

**Question 2 :** En déduire l'expression de $P(Y = 1|X = x)$ (2 points)

**Question 3 :** Quelles sont les valeurs estimées des paramètres ? (1 point)

```{r}
head(model$fitted.values) # proba
Yp <- ifelse(model$fitted.values > 0.5, 1,0)
table(Y,Yp)
```











